臺灣嘉義地方法院民事判決
110年度嘉簡字第156號
原      告  陳靜縈  
訴訟代理人  陳立享  
被      告  何嘉文  
上列當事人間侵權行為損害賠償事件，原告就本院109年度金訴
字第115號刑事違反洗錢防制法等案件提起刑事附帶民事訴訟，
經本院刑事庭以109年度附民字第203號裁定移送本庭審理，在民
國110年3月31日言詞辯論終結，本院判決如下：
    主      文
被告應該給付原新臺幣（下同）600,000元，以及從民國110年3
月6日起到清償日止，按照年息百分之5計算的利息。
本判決可以假執行。
    事實及理由
甲、程序事項：
一、按訴狀送達後，原告不得將原訴變更或追加他訴，但擴張或
    減縮應受判決事項之聲明者，不在此限，民事訴訟法第 255
    條第1 項第3 款定有明文。本件原告起訴時聲明：被告應給
    付原告150,000元，及自起訴狀繕本送達之翌日起至清償日
    止，按年息百分之5計算之利息。之後於民國110年3月3日言
    詞辯論期日當庭變更聲明為：被告應給付原告600,000元，
    及自變更聲明送達被告翌日起至清償日止，按年息百分之5
    計算之利息。審核原告所為上開訴之變更，與上開規定相符
    ，應予准許。
二、被告經合法通知，沒有在言詞辯論期日到場，本件也沒有民
    事訴訟法第386 條各款規定的情形，因此本院依照原告的聲
    請，在只有原告一方到場辯論的情形下作成判決。
乙、實體事項：
一、原告的主張和聲明：被告可預見金融機構帳戶是個人或家庭
    理財的重要工具，為財產、信用的表徵，如提供帳戶予他人
    使用，可能幫助詐欺集團詐騙社會大眾轉帳或匯款至該帳戶
    ，成為所謂「人頭帳戶」，竟仍以縱有人持其金融帳戶作為
    詐騙之犯罪工具，亦不違背其本意的幫助詐欺犯意，於108
    年8月間某日，在嘉義縣新港鄉西庄村之住處，將其向聯邦
    商業銀行申設帳號000000000000的帳戶（下稱系爭帳戶）存
    摺、印章、提款卡交予訴外人即友人「何俊喬」，並告知密
    碼，容任對方或所屬詐欺集團成員作為人頭帳戶使用。嗣該
    詐欺集團成員共同基於意圖為自己不法所有的犯意聯絡，於
    108年8 月24日起，透過網路以暱稱「霖」與原告聯繫，向
    原告自稱在從事代操服務及收取部分傭金，另介紹代操師暱
    稱「蚊香國彩」與原告聯繫，原告乃將其國彩網站（https:
    //tw30542.net ）的帳號交給「蚊香國彩」代操，於同年月
    29日晚間某時，「蚊香國彩」要求原告支付傭金90萬元，誆
    以先付3分之1就會開放國彩的戶頭云云，原告誤信為真而陷
    於錯誤，遂於同年月30日10時55分許，臨櫃匯款30萬元至被
    告系爭帳戶，「蚊香國彩」再佯稱須提高到60萬元才能開放
    國彩的戶頭，原告又於同年9月3日11時40分許，臨櫃匯款30
    萬元至被告系爭帳戶，上述款項旋遭訴外人郭柏助等詐欺集
    團成員提領一空。之後原告發覺無法領取國彩帳戶代操所賺
    得的300萬元，始知受騙等語。並聲明：㈠被告應給付原告60
    0,000元，及自變更聲明送達被告翌日起至清償日止，按年
    息百分之5計算之利息。㈡原告願供擔保請准宣告假執行。
二、被告經合法通知，未於言詞辯論期日到場，亦未提出書狀作
    何聲明陳述。
三、本院得心證之理由：
（一）按因故意或過失，不法侵害他人之權利者，負損害賠償責
      任。故意以背於善良風俗之方法，加損害於他人者亦同。
      違反保護他人之法律，致生損害於他人者，負賠償責任，
      民法第184條有明文規定。又數人共同不法侵害他人之權
      利者，連帶負損害賠償責任。不能知其中孰為加害人者亦
      同。造意人及幫助人，視為共同行為人。民法第185條亦
      有明文。
（二）原告主張自己因被告於上開時、地提供詐騙集團成員帳戶
      的上開幫助詐欺犯行，使自己將總計600,000元匯入系爭
      帳戶，因而受有財產上損害，且被告因幫助詐欺犯行經本
      院109年度金訴字第115號刑事判決，判處有期徒刑4月，
      有本院109年度金訴字第115號刑事判決可證（本院卷第9
      至15頁），並經本院調閱上開刑事卷宗核閱無訛。而且，
      記載原告前述主張的起訴狀繕本及本院言詞辯論期日通知
      書已經送達被告，被告也沒有提出任何爭執。那麼，原告
      的主張應該是可以採信。
（三）本件被告提供系爭帳戶資料，幫助詐欺集團成員完成詐欺
      取財犯罪行為的事實，已如上述，依照上開規定，幫助人
      視為共同行為人，被告就其幫助部分，亦屬共同不法侵害
      原告的財產權，自對原告構成共同侵權行為，就原告此部
      分損害，被告與詐欺集團的詐騙行為人應負連帶賠償責任
      。因此，原告依侵權行為的法律關係，請求被告給付600,
      000元，即屬有據。
四、結論，原告依侵權行為的法律關係，請求被告給付600,000
    元，並自變更聲明送達被告翌日即110年3月6日起至清償日
    止，按年息百分之5計算的利息，為有理由，應予准許。
五、本件是就民事訴訟法第427條第1項規定適用簡易程序所為被
    告敗訴之判決，依同法第389條第1項第3款之規定，應依職
    權宣告假執行。原告雖然也陳明願供擔保請准宣告假執行，
    但是原告所為關於他勝訴部分的假執行聲明，應該只是促請
    法院注意依職權宣告假執行的性質，就此部分聲明，本院不
    另外為准許或駁回的諭知。
六、本件訴訟是原告提起刑事附帶民事訴訟，由本院刑事庭依刑
    事訴訟法第505條第1項規定移送前來，依同條第2項規定免
    繳納裁判費，此外，亦無其他訴訟費用支出，就不為訴訟費
    用負擔之諭知，附此敘明。
中　　華　　民　　國　　110 　年　　4 　　月　　16　　日
                  臺灣嘉義地方法院嘉義簡易庭
                                  法　官　吳芙蓉
以上正本係照原本作成。
如對本判決上訴，須於判決送達後20日內向本庭（嘉義市文化路
308之1號）提出上訴狀（均須按他造當事人之人數附繕本）。
中　　華　　民　　國　　110 　年　　4 　　月　　16　　日
                                  書記官  葉芳如